臺灣高等法院高雄分院刑事裁定
111年度抗字第303號
抗  告  人  
即受刑人    林天生



上列抗告人因聲請定其應執行刑案件，不服臺灣屏東地方法院中
華民國111年9月14日裁定（111年度聲字第643號），提起抗告，
本院裁定如下：
    主  文
抗告駁回。
    理  由
一、抗告意旨略以：抗告人因涉犯竊盜罪共29罪，經原審定應執
    行有期徒刑9年9月，抗告人認為猶嫌過重，並有違法秩序理
    念規範之比例原則、平等原則、責罰相當原則等刑事政策。
    抗告人所犯29罪均為竊盜罪，除原裁定附表編號10、14、15
    之罪分別處有期徒刑為8月、7月、9月，其餘26罪之有期徒
    刑為3至6月不等，觀其犯罪行為態樣、手段、動機亦相似，
    責任非難重複程度高，原審本應酌定較低應執行刑。再者，
    對照各級法院對詐欺案件裁定應執行刑，往往在3至5年之有
    期徒刑，抗告人對原裁定實難信服。數罪併罰定應執行刑之
    裁量，應受比例原則、公平正義之規定，法院具體審酌整體
    犯罪過程之各罪關係，宜予各刑相加後酌減三分之一以上，
    始符合責任遞減原則，故請審酌抗告人個案，撤銷原裁定，
    另更定適當之有期徒刑云云。
二、原裁定以抗告人林天生因犯如原裁定附表所示各罪，經分別
    判決確定，且抗告人已具狀請求檢察官就其所犯得易科罰金
    之罪與不得易科罰金之罪聲請定應執行刑，因而認檢察官聲
    請為正當，依刑事訴訟法第477條第1項，刑法第50條第1項
    但書、第2項、第53條、第51條第5款規定，裁定應執行有期
    徒刑9年9月在案。
三、按數罪併罰合併定應執行刑，旨在綜合斟酌犯罪行為之不法
    與罪責程度，及對犯罪行為人施以矯正之必要性，而決定所
    犯數罪最終具體應實現之刑罰，以符罪責相當之要求。定其
    刑期時，應再次對被告責任為之檢視，並特別考量其犯數罪
    所反映之人格特性，及與刑罰目的相關之刑事政策妥為裁量
    。具體言之，應就整體犯罪非難評價、各行為彼此間之偶發
    性、與被告前科之關聯性、各行為所侵害法益之專屬性或同
    一性、數罪對法益侵害之加重效應、社會對特定犯罪處罰之
    期待等情，為綜合判斷。原裁定就抗告人所犯各罪，以各該
    罪之宣告刑為基礎，合併定其應執行刑為有期徒9年9月，係
    在所犯罪刑中之最長期有期徒刑9月以上，各刑合併之總刑
    期有期徒刑12年5月以下，未逾越刑法第51條第5款所定之外
    部性界限，亦未逾原裁定附表編號1至9曾定之應執行刑有期
    徒刑2年、編號12及13曾定之應執行刑有期徒刑8月、編號17
    至28曾定之應執行刑有期徒刑4年4月，加計原裁定附表編號
    10、11、14至16之刑期總和（即有期徒刑9年10月）之內部
    界限，堪認原裁定所定之應執行刑與法相合。
四、定執行刑除仍應就各別刑罰規範之目的、輕重罪間體系之平衡、整體犯罪非難評價、各行為彼此間之偶發性、與被告前科之關聯性、各行為所侵害法益之專屬性或同一性、數罪對法益侵害之加重效應、罪數所反映之被告人格特性與犯罪傾向、社會對特定犯罪處罰之期待等，為綜合判斷外，尤須參酌實現刑罰公平性，以杜絕僥倖、減少犯罪之立法意旨，為妥適之裁量。經查：                                 
　㈠抗告人所犯為竊盜罪（26罪）、結夥三人以上攜帶兇器竊盜
    罪（1罪）、攜帶兇器竊盜罪（2罪），其竊盜及加重竊盜犯
    行之行為時間為民國108年12月31日起至110年9月下旬某日
    止間，所為犯罪行為則係竊取路旁汽機車等，有各該判決書
    在卷可稽。茲審酌抗告人前後為29件手法相似之竊盜犯行，
    衡諸抗告人犯罪情節、模式等整體犯罪之非難評價，其所為
    非僅侵害他人之財產法益，並對受害民眾行動自由造成相當
    不便，尤以抗告人長達近2年為29次之竊盜及加重竊盜犯行
    ，期間曾於109年7月15日起至同年8月18日遭羈押，經釋放
    仍不知悔改竟繼續為竊盜犯行，若非遭判決確定入監服刑，
    恐將有更多不特定人遭受財產損失，其所為影響社會治安甚
    鉅。
　㈡抗告人罪行反應出其心存僥倖而一再犯案之人格特性，為杜
    絕僥倖、減少犯罪，並符罪責相符原則，自不宜輕縱。而抗
    告人所受如原裁定附表所示各罪宣告刑合併之總刑期為有期
    徒刑12年5月，其曾經定應執行刑之內部界限為有期徒刑9年
    10月，原裁定於此外部界限、內部界限之範圍內，定應執行
    有期徒刑9年9月，係就抗告人所犯各罪受宣告總刑期三分之
    二（8年2月）僅加計1年7月，顯見原裁定已對抗告人給予適
    度之刑罰折扣，符合法律授予裁量權之目的，與所適用法規
    目的之界限實屬無違。況個案情節不一，尚難比附援引，且
    定應執行刑之酌定，尤無必須按一定比例、折數衡定之理；
    是無從引用他案酌定應執行刑之比例，作為本案酌定之刑是
    否適法之判斷基準（最高法院111年台抗字第1052號裁定意
    旨參照）。
　㈢原裁定就抗告人所犯各罪，未具體敘明定應執行刑之審酌因
    素，即予決定應執行刑，雖有微瑕，然原裁定所定之應執行
    刑尚符合法律授予裁量權之目的，與所適用法規目的之內部
    性界限亦屬無違。經本院考量刑罰手段之相當性，綜合上開
    各情判斷，仍認原裁定所定之應執行刑，堪稱允當，未有明
    顯過重而違背比例原則之情事，當無違法或不當可言。抗告
    人徒以與如原裁定附表所示各罪性質不同之其他詐欺罪案例
    ，主張本件定刑應酌減三分之一以上，而認原裁定所定之應
    執行刑過重，自不足採。
　㈣綜上所述，抗告人執上詞指摘原裁定不當，均無所據，是本
    件抗告為無理由，應予駁回。
據上論結，應依刑事訴訟法第412條，裁定如主文。
中　　華　　民　　國　　111 　年　　10　　月　　21　　日
                  刑事第九庭    審判長法  官  莊崑山
                                      法  官  惠光霞
                                      法  官  林家聖
以上正本證明與原本無異。
不得再抗告。
中　　華　　民　　國　 111　　年　　10　　月　　21　　日
                                      書記官  王秋淑